臺灣桃園地方法院刑事判決　　　　　100 年度審訴字第2058號
公　訴　人　臺灣桃園地方法院檢察署檢察官
被　　　告　劉祥麟
指定辯護人　本院公設辯護人彭詩雯
上列被告因違反毒品危害防制條例案件，經檢察官提起公訴（10
0 年度毒偵字第2783號），嗣被告於準備程序進行中為有罪之陳
述，經本院合議庭裁定由受命法官獨任進行簡式審判程序後，聲
請改依協商程序而為判決，本院判決如下：
    主      文
劉祥麟施用第一級毒品，累犯，處有期徒刑壹年貳月，扣案之削
尖吸管壹支沒收；又施用第二級毒品，累犯，處有期徒刑拾月。
應執行有期徒刑壹年玖月，扣案之削尖吸管壹支沒收。
    事實及理由
一、本件被告劉祥麟所犯係死刑、無期徒刑或最輕本刑為3 年以
    上有期徒刑以外之罪，其於準備程序中就被訴事實為有罪之
    陳述，經本院告知簡式審判程序之旨，並聽取公訴人、被告
    及辯護人之意見後，爰依刑事訴訟法第273條之1第1 項規定
    合議裁定由受命法官獨任進行簡式審判程序。
二、劉祥麟前於民國87年間，因施用毒品案件，經本院以87年度
    毒聲字第3522號裁定送觀察、勒戒後，因認無繼續施用毒品
    之傾向，於88年1 月20日執行完畢釋放出所，並經臺灣桃園
    地方法院檢察署檢察官以88年度偵字第106 號為不起訴處分
    確定；復於前開經觀察、勒戒執行完畢後5 年內之89年間，
    因施用毒品案件，經本院以89年度毒聲字第1057號裁定送觀
    察、勒戒後，因認有繼續施用毒品之傾向，復經本院以89年
    度毒聲字第2288號裁定令入戒治處所施以強制戒治，嗣因強
    制戒治成效評定合格，再經本院以89年度毒聲字第5651號裁
    定停止戒治並付保護管束出所，嗣因保護管束期間違反保護
    管束應遵守事項情節重大，又經本院以90年度毒聲字第 979
    號裁定撤銷停止戒治並令入戒治處所施以強制戒治，於90年
    12月11日執行完畢，該次犯行並經本院以89年度桃簡字第48
    8 號判決判處有期徒刑5 月確定（於本案不構成累犯）。另
    於92至93年間因連續施用第一、二級毒品案件，經本院以93
    年度訴字第761 號判決分別判處有期徒刑10月、7 月，應執
    行有期徒刑1 年4 月確定；於92年間另因竊盜案件，經本院
    以93年度易字第406 號判決判處有期徒刑11月確定；於93年
    間又因恐嚇取財案件，經本院以95年度易字第170 號判決判
    處有期徒刑1 年確定，並與前開有期徒刑1 年4 月及11月接
    續執行，於96年2 月7 日縮刑假釋併付保護管束出監，原應
    於96年11月14日縮刑假釋期滿，惟因中華民國九十六年罪犯
    減刑條例第2條第2項前段之規定，假釋中之被告，於該條例
    施行之日起，視為以依同條例第2條第1項第3 款規定減其宣
    告刑二分之一，無庸聲請裁定減刑，從而，上揭3 案均視為
    減刑二分之一，故保護管束期滿日應提前至96年7 月16日，
    假釋未經撤銷，其未執行之刑，以已執行論（於本案構成累
    犯）。詎仍不知悔改，復基於施用第一級毒品海洛因之犯意
    ，於100年5月30日下午2時許，在桃園縣蘆竹鄉○○○路4巷
    13號之居所內，以針筒注射之方式施用海洛因1 次；另基於
    施用第二級毒品甲基安非他命之犯意，於100年5月29日下午
    4 時許，在上開居所內，以將甲基安非他命置於燈泡內燒烤
    吸食之方式施用甲基安非他命1次。嗣於100年6月1日下午 3
    時5 分許，因另涉毒品案件為警持拘票在上開居所內查獲，
    並扣得其所有供（非專供）施用第一級毒品所用之削尖吸管
    1 支，劉祥麟並同意警方採集其尿液送驗，結果呈鴉片類代
    謝物及甲基安非他命均陽性反應，始查悉上情。
三、證據名稱：
  (一)被告劉祥麟於警詢、偵訊及本院審理時之自白。
  (二)桃園縣政府警察局蘆竹分局搜索扣押筆錄暨扣押物品目錄表
    、扣押物品清單、桃園縣政府警察局蘆竹分局被採尿人尿液
    暨毒品真實姓名與編號對照表及正修科技大學超微量研究科
    技中心尿液檢驗報告各1份，現場照片6張。
  (三)扣案之削尖吸管1支。
四、本件經檢察官與被告劉祥麟於審判外達成協商之合意且被告
    已認罪，其合意內容為：就其施用第一級毒品部分，被告願
    受科刑範圍為有期徒刑1年2月；就其施用第二級毒品部分，
    被告願受科刑範圍為有期徒刑10月，應執行有期徒刑1年9月
    。經查，上開協商合意並無刑事訴訟法第455條之4第1 項所
    列情形之一，檢察官聲請改依協商程序而為判決，本院爰不
    經言詞辯論，於協商合意範圍內為協商判決，合予敘明。
五、應適用之法條：刑事訴訟法第273 條之1 第1 項、第455 條
    之4 第2 項、第455 條之8 ，毒品危害防制條例第10條第 1
    項、第2項，刑法第11條前段、第47條第1項、第38條第1 項
    第2款、第51條第5款。
六、本判決除有刑事訴訟法第455 條之4 第1 項第1 款、第2 款
    、第4 款、第6 款、第7 款所定情形之一，或違反同條第2
    項規定者外，不得上訴。
七、如不服本件判決，得自判決送達之日起10日內，向本院提出
    上訴書狀，上訴於第二審法院。
本案經檢察官高文政到庭執行職務。
中    華    民    國   100    年    11    月    8     日
                  刑事庭    法  官  黃翊哲
以上正本證明與原本無異。
                            書記官  林宜亭
中    華    民    國   100    年    11    月    8     日
附錄本案論罪科刑法條：毒品危害防制條例第10條
施用第一級毒品者，處6 月以上5 年以下有期徒刑。
施用第二級毒品者，處3 年以下有期徒刑。